【裁判字號】    92,簡上,126
【裁判日期】    920508
【裁判案由】    侵占
【裁判全文】
臺灣臺北地方法院刑事判決                       九十二年度簡上字第一二六號
    上  訴  人
    即  被  告  甲○○
右上訴人即被告因侵占案件，不服本院刑事庭九十二年度簡字第五三三號中華民國九
十二年二月二十七日第一審簡易判決（聲請簡易處刑案號：台灣台北地方法院檢察署
九十二年度偵緝字第一三六號），提起上訴，本院管轄第二審合議庭判決如左：
    主  文
上訴駁回。
    事  實
一、緣甲○○與乙○○有受僱關係，乙○○因友人陳志忠欲借貸新臺幣（下同）十七
    萬元，而乙○○於民國九十年十二月二十四日即將出國（於翌年一月四日始行返
    國），遂於同年月二十日晚上七時許，在甲○○位於臺北市○○區○○路二段五
    三八號五樓住處委託其保管所有之中國國際商業銀行帳戶金融卡（帳號：000
    00000000號）一張，並告以密碼，要求其至遲應於九十一年一月二日以
    前將該帳戶內十七萬元存款提領交付與陳志忠。詎其竟意圖為自己不法之所有，
    先於九十年十二月三十日凌晨二時七分十秒、二時七分三十九秒、二時八分八秒
    、二時四十四分四秒、二時四十五分二十五秒及二時四十六分四十八秒，接續以
    上開金融卡，分六次在設於臺北市中山區○○○路○段三十五號之萬通銀行提款
    機跨行提領二萬元、二萬元、一萬元、二萬元、二萬元及一萬元；再於九十年十
    二月三十日上午六時四十分二十四秒，接續以上開金融卡在設於臺北市○○○路
    五十二號之第一銀行西門分行提款機跨行提領二萬元；後於九十年十二月三十一
    日凌晨二時三十二分三十五秒、二時三十三分二十五秒及二時三十四分二十秒，
    接續以上開金融卡，分三次在設於花蓮市○○路四七三號之花蓮市第一信用合作
    社總行提款機跨行提領二萬元、二萬元及一萬元，共計提領十七萬元之現金，但
    並未依乙○○之委任交付上開現金予陳志忠，反而侵占入己。嗣經陳志忠電知乙
    ○○無法找到甲○○，乙○○乃囑其妻查詢銀行帳戶內之存款，始發覺上情。
二、案經乙○○訴由臺北市政府警察局中山分局移送臺灣臺北地方法院檢察署檢察官
    聲請以簡易判決處刑。
    理  由
一、訊之上訴人即被告甲○○，對於右揭事實坦承不諱，核與告訴人乙○○於警訊、
    偵查訊問時之指訴情節相符，關於存款提領後並未交付與陳志忠一事，亦經陳志
    忠於警訊陳述在卷。此外，並有前開帳戶存褶交易明細影本、中國國際商業銀行
    中和分行客戶當日交易明細查詢表、跨行交易查詢表等各一紙附卷可稽，足認被
    告之自白與事實相符，本件事證明確，被告犯行堪以認定，應依法論科。
二、核被告所為，係犯刑法第三百三十五條第一項之侵占罪。而侵占行為乃特殊之背
    信行為，應不另論背信罪。原審以被告前於八十一年間因竊盜案件，經本院判處
    罰金三千元確定，於八十二年二月三日繳清罰金執行完畢，仍不知悔悟，犯罪之
    方法、侵占款項之數額及犯罪後坦承犯行之態度等一切情狀，依刑事訴訟法第四
    百四十九條第一項前段、第三項，刑法第三百三十五條第一項，第四十一條第一
    項前段，罰金罰鍰提高標準條例第一條前段、第二條之規定，量處有期徒刑六月
    ，如易科罰金，以三百元折算一日，其認事用法，均無違誤，上訴人雖以量刑過
    重為由提起上訴，然本院審酌被告之前科、犯罪之情節，及犯後不思解決，經通
    緝始到案等情，認原審量刑亦屬妥適。至被告請求緩刑一節，按被告於本案行為
    後，仍不知悔改，又於九十二年間，因違反槍砲彈藥刀械管制條例案件，經臺東
    地方法院於九十二年四月十四日判處有期徒刑二月併科新台幣（下同）四千五百
    元，此有臺灣高等法院被告全國前案紀錄表在卷可按，顯見，被告犯後仍不知悔
    悟，無法經此教訓，知所警惕，況被告迄今仍未能提出清償告訴人欠款之證據，
    是本院認其請求緩刑，亦屬無據。綜上，上訴意旨指責原審量刑過重及請求緩刑
    ，非有理由，應予駁回。
據上論斷，應依刑事訴訟法第四百五十五條之一第三項、第三百六十八條，判決如主
文。
本案經檢察官黃東焄到庭執行職務
中       華        民        國         九十二年       五月         八日
                                      臺灣臺北地方法院刑事第六庭
                                          審判長  法  官  黃俊明
                                                  法  官  黃雅芬
                                                  法  官  劉嶽承
右正本證明與原本無異。
不得上訴。
                                                  書記官  張耀鴻
中       華        民        國        九十二年        五月       十二日
適用法條：
中華民國刑法第三百三十五條
 (普通侵占罪)
意圖為自己或第三人不法之所有，而侵占自己持有他人之物者，處五年以
下有期徒刑、拘役或科或併科一千元以下罰金。
前項之未遂犯罰之。


司法院資訊處製作；財團法人民間司法改革基金會備份。
